---
title: "Område 2 - statistikkurs tilbud 1"
output:
  pdf_document: default
date: "`r format(Sys.time(), '%d.%m.%Y')`"
author: "Richard White, avdeling for infeksjonsepidemiologi og modellering "
---

```{r setup, include=FALSE}
RAWmisc::InitialiseProject(
  HOME = "/analyses/code_major/stats_course_1/",
  RAW = "/analyses/data_raw/stats_course_1/",
  CLEAN = "/analyses/data_clean/stats_course_1",
  BAKED = "/analyses/results_baked/stats_course_1/",
  FINAL = "/analyses/results_final/stats_course_1/",
  SHARED = "/dropbox/results_shared/stats_course_1/")

library(data.table)
library(ggplot2)
library(pomp)

GetAllResponses <- function(){
  lastVal <- list.files(RAWmisc::PROJ$RAW)
  if(length(lastVal)==0){
    return(NULL)
  } else {
    retval <- vector("list",length(lastVal))
    for(i in 1:length(retval)){
      retval[[i]] <- readRDS(file.path(RAWmisc::PROJ$RAW,lastVal[i]))
      x <- list()
      m <- 1
      for(j in 1:length(retval[[i]])){
        if(names(retval[[i]])[j]=="id") next
        for(l in 1:length(retval[[i]][[j]])){
          x[[m]] <- data.frame(var=names(retval[[i]])[j],val=retval[[i]][[j]][l],id=retval[[i]]$id,stringsAsFactors = F)
          m <- m + 1
        }
      }
      retval[[i]] <- rbindlist(x)
    }
    retval <- rbindlist(retval)
    return(retval)
  }
}

masterData <<- GetAllResponses()
masterDates <<- masterData[var=="daySubmitted",.(N=.N),by=.(val)]
masterDates[,date:=as.Date(val)]
masterDates[,val:=NULL]

```

## Respons

Spørreskjema ble utlagt på torsdag 30.03.2017. To eposter ble utsendt til område 2 på torsdag 30.03.2017 og fredag 07.04.2017 og ble besvart av `r length(unique(masterData$id))` respondenter over `r difftime(max(masterDates$date),min(masterDates$date),units="days")` dager.

```{r, echo=FALSE}
pd <- masterData[var=="daySubmitted",.(N=.N),by=.(val)]
pd[,date:=as.Date(val)]
pd[,val:=NULL]

skeleton <- data.table(date=seq(min(pd$date),max(pd$date),1))
pd <- merge(skeleton,pd,all.x=T)
pd[is.na(N),N:=0]

pd[,text:=""]
pd[date=="2017-03-30",text:="Epost 1"]
pd[date=="2017-04-07",text:="Epost 2"]

q <- ggplot(pd,aes(x=date,y=N))
q <- q + geom_bar(stat="identity",alpha=0.75,colour="black",width=0.75)
q <- q + geom_label(data=pd[text!=""],mapping=aes(label=text,y=10),alpha=0.75)
q <- q + scale_x_date("Dato")
q <- q + scale_y_continuous("N",breaks=scales::pretty_breaks())
q <- q + expand_limits(y=0)
q <- q + labs(title=sprintf("Antall spørreskjema mottatt innen %s",format(max(pd$date), '%d.%m.%Y')))
q
```

## Resultatene

```{r, echo=FALSE, fig.height=7}
pd <- masterData[var %in% c("wantsCoursesMain","levelStatistics") & val!=""]
pd[,levelStatistics:=""]
pd[var=="levelStatistics",levelStatistics:=val]
setorder(pd,id,-levelStatistics)
pd[levelStatistics=="",levelStatistics:=NA]
pd[,levelStatistics:=zoo::na.locf(levelStatistics),by=id]

pd1 <- pd[var %in% c("wantsCoursesMain"),
        .(N=.N),by=.(val, levelStatistics)]
pd2 <- pd[var %in% c("wantsCoursesMain"),
        .(N=.N),by=.(val)]
pd2[,levelStatistics:="Everyone"]

pd <- pd1
pd[,levelStatistics:=factor(levelStatistics,levels=rev(c("None","Beginner","Competent","Advanced")))]
setorder(pd,-levelStatistics)

setorder(pd2,N)
pd[,val:=factor(val,levels=pd2$val)]

q <- ggplot(pd,aes(x=val,y=N))
#q <- q + geom_hline(yintercept=0)
q <- q + geom_bar(stat="identity",alpha=0.75,colour="black",width=0.75)
q <- q + scale_x_discrete("")
q <- q + scale_y_continuous("N",breaks=scales::pretty_breaks())
q <- q + facet_wrap(~levelStatistics,ncol=2)
q <- q + expand_limits(y=0)
q <- q + labs(title="Ønskede kurs etter statistikknivå, sortert etter total popularitet")
q <- q + theme(axis.text.x = element_text(angle = 90, hjust = 1, vjust=0.5))
q
```

Samlet ble de fire mest populære kursene:

- Which stats method
- Linear regression
- Logistic regression
- Sample size

Innen de fleste statistikknivåene (kompetent, nybegynner, og ingeng) ble disse fire kursene blant de mest populære valgt. Bare en respondent vuderte seg selv som avansert.

```{r, echo=FALSE, fig.height=7}
pd <- copy(masterData)

pd[,course1:=0]
pd[var=="wantsCoursesMain" & val=="Which stats methods",course1:=1]
pd[,course2:=0]
pd[var=="wantsCoursesMain" & val=="Linear regression",course2:=1]
pd[,course3:=0]
pd[var=="wantsCoursesMain" & val=="Logistic regression",course3:=1]
pd[,course4:=0]
pd[var=="wantsCoursesMain" & val=="Sample size",course4:=1]

pd[,course1:=max(course1),by=id]
pd[,course2:=max(course2),by=id]
pd[,course3:=max(course3),by=id]
pd[,course4:=max(course4),by=id]

pd <- pd[var %in% c("levelR","levelSTATA","levelSPSS") & val!=""]

pd1 <- pd[course1==1,.(N=.N),by=.(var,val)]
pd2 <- pd[course2==1,.(N=.N),by=.(var,val)]
pd3 <- pd[course3==1,.(N=.N),by=.(var,val)]
pd4 <- pd[course4==1,.(N=.N),by=.(var,val)]

pd1[,course:="Which stats methods"]
pd2[,course:="Linear regression"]
pd3[,course:="Logistic regression"]
pd4[,course:="Sample size"]

pd <- rbind(pd1,pd2,pd3,pd4)
pd[,denom:=sum(N),by=.(var,course)]
pd[,perc:=N/denom*100]

pd[,course:=factor(course,levels=c(
  "Which stats methods",
  "Linear regression",
  "Logistic regression",
  "Sample size"
))]

switch <- c(
  "Advanced"="Avansert",
  "Competent"="Kompetent",
  "Beginner"="Nybegynner",
  "None"="Ingen"
)
RAWmisc::RecodeDT(pd,switch, "val")
pd[,val:=factor(val,levels=switch)]

switch <- c(
  "levelR"="R nivå",
  "levelSTATA"="STATA nivå",
  "levelSPSS"="SPSS nivå"
)
RAWmisc::RecodeDT(pd,switch, "var")
pd[,var:=factor(var,levels=switch)]


assign("pd", pd, envir=globalenv())

q <- ggplot(pd, aes(x=course,y=perc,fill=val))
q <- q + geom_bar(stat="identity",alpha=0.75,colour="black",width=0.75)
q <- q + facet_wrap(~var)
q <- q + scale_fill_brewer("Programmeringsnivå",palette="Accent",guide=guide_legend(byrow=T))
q <- q + scale_x_discrete("")
q <- q + scale_y_continuous("Prosent",lim=c(0,100))
q <- q + labs(title="Programmeringsnivå etter ønsket kurs")
q <- q + theme(axis.text.x = element_text(angle = 90, hjust = 1, vjust=0.5))
q <- q + theme(legend.position="bottom")
q
```

De fleste har lite kompetanse med R eller STATA. Mulige deltakere til "which stats methods" har den minste programmeringskompetansen, mens "sample size" har den høyeste (innen SPSS).


```{r, echo=FALSE, fig.height=7}
pd <- copy(masterData)

pd[,course1:=0]
pd[var=="wantsCoursesMain" & val=="Which stats methods",course1:=1]
pd[,course2:=0]
pd[var=="wantsCoursesMain" & val=="Linear regression",course2:=1]
pd[,course3:=0]
pd[var=="wantsCoursesMain" & val=="Logistic regression",course3:=1]
pd[,course4:=0]
pd[var=="wantsCoursesMain" & val=="Sample size",course4:=1]

pd[,course1:=max(course1),by=id]
pd[,course2:=max(course2),by=id]
pd[,course3:=max(course3),by=id]
pd[,course4:=max(course4),by=id]

denom1 <- length(unique(pd[course1==1]$id))
denom2 <- length(unique(pd[course2==1]$id))
denom3 <- length(unique(pd[course3==1]$id))
denom4 <- length(unique(pd[course4==1]$id))

pd <- pd[var %in% c("dataSource") & val!=""]

pd1 <- pd[course1==1,.(N=.N),by=.(var,val)]
pd2 <- pd[course2==1,.(N=.N),by=.(var,val)]
pd3 <- pd[course3==1,.(N=.N),by=.(var,val)]
pd4 <- pd[course4==1,.(N=.N),by=.(var,val)]

pd1[,course:="Which stats methods"]
pd2[,course:="Linear regression"]
pd3[,course:="Logistic regression"]
pd4[,course:="Sample size"]

pd1[,denom:=denom1]
pd2[,denom:=denom2]
pd3[,denom:=denom3]
pd4[,denom:=denom4]

pd <- rbind(pd1,pd2,pd3,pd4)

pd[,course:=factor(course,levels=c(
  "Which stats methods",
  "Linear regression",
  "Logistic regression",
  "Sample size"
))]

setorder(pd1,N)
pd[,val:=factor(val,levels=pd1$val)]

q <- ggplot(pd, aes(x=val,y=N/denom*100,fill=course))
q <- q + geom_bar(stat="identity",pos="dodge",alpha=0.75,colour="black",width=0.75)
q <- q + scale_fill_brewer("Ønsket kurs",palette="Accent",guide=guide_legend(byrow=T))
q <- q + scale_x_discrete("")
q <- q + scale_y_continuous("Prosent",lim=c(0,100))
q <- q + labs(title="Data kilde etter ønsket kurs")
q <- q + theme(axis.text.x = element_text(angle = 90, hjust = 1, vjust=0.5))
q <- q + theme(legend.position="bottom")
q
```

De fleste jobber med data fra:

- Lab data
- Person-level data from surveys and registers
- Experiments

```{r, echo=FALSE, fig.height=7}
pd <- copy(masterData)

pd[,course1:=0]
pd[var=="wantsCoursesMain" & val=="Which stats methods",course1:=1]
pd[,course2:=0]
pd[var=="wantsCoursesMain" & val=="Linear regression",course2:=1]
pd[,course3:=0]
pd[var=="wantsCoursesMain" & val=="Logistic regression",course3:=1]
pd[,course4:=0]
pd[var=="wantsCoursesMain" & val=="Sample size",course4:=1]

pd[,course1:=max(course1),by=id]
pd[,course2:=max(course2),by=id]
pd[,course3:=max(course3),by=id]
pd[,course4:=max(course4),by=id]

denom1 <- length(unique(pd[course1==1]$id))
denom2 <- length(unique(pd[course2==1]$id))
denom3 <- length(unique(pd[course3==1]$id))
denom4 <- length(unique(pd[course4==1]$id))

pd <- pd[var %in% c("dataType") & val!=""]

pd1 <- pd[course1==1,.(N=.N),by=.(var,val)]
pd2 <- pd[course2==1,.(N=.N),by=.(var,val)]
pd3 <- pd[course3==1,.(N=.N),by=.(var,val)]
pd4 <- pd[course4==1,.(N=.N),by=.(var,val)]

pd1[,course:="Which stats methods"]
pd2[,course:="Linear regression"]
pd3[,course:="Logistic regression"]
pd4[,course:="Sample size"]

pd1[,denom:=denom1]
pd2[,denom:=denom2]
pd3[,denom:=denom3]
pd4[,denom:=denom4]

pd <- rbind(pd1,pd2,pd3,pd4)

pd[,course:=factor(course,levels=c(
  "Which stats methods",
  "Linear regression",
  "Logistic regression",
  "Sample size"
))]

setorder(pd1,N)
pd[,val:=factor(val,levels=pd1$val)]

q <- ggplot(pd, aes(x=val,y=N/denom*100,fill=course))
q <- q + geom_bar(stat="identity",pos="dodge",alpha=0.75,colour="black",width=0.75)
q <- q + scale_fill_brewer("Ønsket kurs",palette="Accent",guide=guide_legend(byrow=T))
q <- q + scale_x_discrete("")
q <- q + scale_y_continuous("Prosent",lim=c(0,100))
q <- q + labs(title="Data type etter ønsket kurs")
q <- q + theme(axis.text.x = element_text(angle = 90, hjust = 1, vjust=0.5))
q <- q + theme(legend.position="bottom")
q
```

En stor andel deltakere bruker lab data. Derfor må vi ta hensyn til labmetoder, som for eksempel:

- Skjevhet utfall og eksponerings variabeler
- Imputering av data under deteksjonsgrensen

```{r, echo=FALSE, fig.height=7}
pd <- copy(masterData)

pd[,course1:=0]
pd[var=="wantsCoursesMain" & val=="Which stats methods",course1:=1]
pd[,course2:=0]
pd[var=="wantsCoursesMain" & val=="Linear regression",course2:=1]
pd[,course3:=0]
pd[var=="wantsCoursesMain" & val=="Logistic regression",course3:=1]
pd[,course4:=0]
pd[var=="wantsCoursesMain" & val=="Sample size",course4:=1]

pd[,course1:=max(course1),by=id]
pd[,course2:=max(course2),by=id]
pd[,course3:=max(course3),by=id]
pd[,course4:=max(course4),by=id]

denom1 <- length(unique(pd[course1==1]$id))
denom2 <- length(unique(pd[course2==1]$id))
denom3 <- length(unique(pd[course3==1]$id))
denom4 <- length(unique(pd[course4==1]$id))

pd <- pd[var %in% c("dataSize") & val!=""]

pd1 <- pd[course1==1,.(N=.N),by=.(var,val)]
pd2 <- pd[course2==1,.(N=.N),by=.(var,val)]
pd3 <- pd[course3==1,.(N=.N),by=.(var,val)]
pd4 <- pd[course4==1,.(N=.N),by=.(var,val)]

pd1[,course:="Which stats methods"]
pd2[,course:="Linear regression"]
pd3[,course:="Logistic regression"]
pd4[,course:="Sample size"]

pd1[,denom:=denom1]
pd2[,denom:=denom2]
pd3[,denom:=denom3]
pd4[,denom:=denom4]

pd <- rbind(pd1,pd2,pd3,pd4)

pd[,course:=factor(course,levels=c(
  "Which stats methods",
  "Linear regression",
  "Logistic regression",
  "Sample size"
))]

setorder(pd1,N)
pd[,val:=factor(val,levels=pd1$val)]

q <- ggplot(pd, aes(x=val,y=N/denom*100,fill=course))
q <- q + geom_bar(stat="identity",pos="dodge",alpha=0.75,colour="black",width=0.75)
q <- q + scale_fill_brewer("Ønsket kurs",palette="Accent",guide=guide_legend(byrow=T))
q <- q + scale_x_discrete("")
q <- q + scale_y_continuous("Prosent",lim=c(0,100))
q <- q + labs(title="Data størrelse etter ønsket kurs")
q <- q + theme(axis.text.x = element_text(angle = 90, hjust = 1, vjust=0.5))
q <- q + theme(legend.position="bottom")
q
```

De fleste viser *ikke* at de jobber med data som trenger spesielle metoder, f.eks:

- Over 50 variabeler
- Over 100.000 observasjoner







